【裁判字號】    95,訴,11115
【裁判日期】    951130
【裁判案由】    返還信用卡消費貸款
【裁判全文】
臺灣臺北地方法院民事判決             95年度訴字第11115號
原      告  國泰世華商業銀行股份有限公司
法定代理人  甲○○
訴訟代理人  乙○○
被      告  丙○○
以上當事人間請求給付信用卡消費款事件，本院於民國95年11月
23日辯論終結，判決如下：
    主    文
被告應給付原告新臺幣伍拾參萬捌仟陸佰伍拾壹元，及其中新臺
幣肆拾捌萬貳仟貳佰參拾陸元自民國九十五年十月二十七日起至
清償日止，按年息百分之十九．七計算之利息。
訴訟費用由被告負擔。
    事實及理由
甲、程序方面：按當事人得以合意定第一審管轄法院。但以關於
    由一定法律關係而生之訴訟為限。前項合意，應以文書證之
    ，民事訴訟法第24條定有明文。本件依兩造所簽訂之信用卡
    約定條款第26條、簡易通信貸款契約書第13條之約定，兩造
    合意以本院為第一審管轄法院，故原告向本院提起本件給付
    信用卡消費款之訴，核與首揭規定，尚無不合，本院就本件
    給付信用卡消費款之訴自有管轄權，合先敘明。
乙、實體方面：
一、本件原告主張：被告於民國90年12月26日與原告訂立信用卡
    使用契約，並領用原告發行之信用卡1張，卡號為：
    0000000000000000，依約被告即得持上開信用卡於特約商店
    記帳消費，但應於次月繳款截止日前向原告清償，或以循環
    信用方式繳付最低應繳金額，其餘部分按年息 19.7%計付利
    息。又被告於 93年1月16日向原告申請信用卡簡易通信貸款
    （卡號為：0000000000000000），貸款新台幣（下同）
    210,000 元，利息按年息18.5%計算，並分60期清償，依年
    金法按月計付本息，若未依約按期付息，其循環利息之計算
    方式與信用卡之消費款同。詎被告嗣後未依約履行，依信用
    卡約定條款第22條及簡易通信貸款契約書第 4條之約定，被
    告所有之消費款及貸款均喪失期限利益，視為全部到期。再
    者，被告至95年10月26日止累計消費記帳及貸款額共計
    538,651元未給付，其中信用卡帳款金額為331,149元（包括
    本金296,960元、利息 34,189元），簡易通信貸款帳款金額
    為207,502元（包括本金185,276元、利息22,226元），依約
    被告除應給付上開消費款外，另應給付自95年10月27日起至
    清償日止，按年息 19.7%計算之利息等語，並聲明：如主文
    第1項所示。
二、被告則以：確實有申辦信用卡，亦積欠如起訴狀所載之款項
    ，惟於申請債務協商時，因利率談不妥，遭到退件等語置辯
    。
三、本件原告主張之上揭事實，業據其提出與所述相符之信用卡
    申請書、信用卡約定條款、信用卡消費帳款債權明細表、簡
    易通信貸款契約書、歷史帳單彙總查詢為證，被告對此亦均
    不爭執，是自堪認原告之主張為真實。被告雖辯稱有申請債
    務協商，惟其亦自承因利率問題雙方並未協商成功，在難認
    兩造就上開債權之金額、清償時間等另有更改約定之情況下
    ，依上述渠等間之契約約定，被告所負債務既已喪失期限利
    益，原告訴請其全數清償之，仍為有據，。
四、從而，原告依信用卡使用契約書及簡易通信貸款契約書之契
    約法律關係，請求被告給付538,651元，及其中482,236元自
    95年10月27日起至清償日止，按年息 19.7%計算之利息，為
    有理由，應予准許。
五、訴訟費用負擔之依據：民事訴訟法第78條。
中    華    民    國    95    年    11    月    30    日
                  民事第五庭    法  官  林麗真
以上正本係照原本作成
如對本判決上訴，須於判決送達後20日內向本院提出上訴狀
中    華    民    國    95    年    11    月    30    日
                                書記官  李承翰


司法院資訊處製作；財團法人民間司法改革基金會備份。
